【裁判字號】    98,聲,3627
【裁判日期】    981202
【裁判案由】    聲請具保停止羈押
【裁判全文】
臺灣高等法院刑事裁定                  98年度聲字第3627號
聲  請  人
即  被  告  甲○○
上列聲請人即被告因違反戶籍法等案件，聲請具保停止羈押，本
院裁定如下：
    主  文
聲請駁回。
    理  由
一、本件被告甲○○因違反戶籍法等案件，前經本院認為其犯罪
    嫌疑重大，且有刑事訴訟法第101條之1第1項第7款之情形，
    非予羈押，顯難進行審判、執行，而於民國98年11月18日起
    執行羈押。
二、聲請意旨略以：被告因欲貼補家用之小孩註冊費、父母親及
    祖母之醫療費等龐大費用，一時過失誤犯本案，羈押後已深
    感悔悟，被告為證明無反覆實施之可能，在偵查、原審已將
    所有聯絡方式交給檢察官，也表示如有機會知道該集團人員
    ，一定會報警。家中因被告被羈押後，經濟陷入困境，請准
    予交保云云。
三、經查：
  (一)按法院對被告執行之羈押，本質上係為使訴訟程序得以順利
    進行或為保全證據或為保全對被告刑罰之執行之目的，而對
    被告所實施之剝奪人身自由之強制處分，是對被告有無羈押
    之必要，當由法院以上述羈押之目的依職權為目的性之裁量
    其裁量標準。又刑事訴訟法第101條之1所謂「預防性羈押」
    ，此乃立法者審酌人權保障及各種犯罪之性質後，認被告所
    犯屬易於反覆實施之犯罪，經法官訊問後，犯罪嫌疑重大，
    並有事實足認被告有反覆實施之虞，為防止被告反覆實施犯
    罪，以維護社會秩序，保障社會安全而訂定；而被告經訊問
    後，究竟有無刑事訴訟法第101條之1第1項所列各款之罪，
    有事實足認其有反覆實施同一犯罪之虞，而有羈押之必要者
    ，得執行羈押，以及羈押後其原因是否仍然存在，均屬事實
    認定問題，受訴法院自有認定裁量之權，並按照訴訟進行程
    度，及其他一切情事，由法院斟酌認定。
  (二)本件被告所犯違反戶籍法、詐欺取財罪等案件，業據被告於
    原審坦承不諱，並與被害人林美玉證述相符，復有扣案之偽
    造之識別證、身分證、全民健康保險卡等物品可資佐證，被
    告所犯係戶籍法第75條第1項、刑法第216條、第212條之行
    使偽造特種文書罪、刑法第339條第1項、第3項之詐欺取財
    既遂、未遂之事實，業經原審判處應執行有期徒刑1年在案
    ，有臺灣士林地方法院98年度訴字第310號判決在卷可稽，
    足徵其犯嫌重大；再酌以被告於98年6月間亦因詐欺案件，
    經臺灣臺北地方法院檢察署以98年度偵字第10225號、第144
    81號偵查中，此有本院被告前案紀錄表在卷可按，審酌被告
    前後三案所涉罪名相同，犯罪時間相近，亦足認被告確有反
    覆實施同一犯罪之虞，參以本案仍於本院審理中，尚未判決
    ，倘非予羈押，顯難進行審判，核有羈押之必要。被告雖辯
    稱坦承犯行，已有悔意，並將聯絡方式交予檢察官以證明無
    反覆實施之可能云云，仍無礙於認定其有反覆實施同一詐欺
    取財等犯罪之可能，是其所辯，尚難採信。至於被告所稱家
    中經濟困境乙節，亦非刑事訴訟法第114條第1項所定各款不
    得駁回其聲請具保停止羈押聲請之事由。綜上，本件原羈押
    事由既未消滅，且有羈押之必要，因認聲請人所請具保停止
    羈押，尚難准許，應予駁回。
中    華    民    國    98    年    12    月    2     日
                  刑事第十七庭  審判長法  官  趙功恆
                                      法  官  陳憲裕
                                      法  官  黃雅芬
以上正本證明與原本無異。
如不服本裁定，應於收受送達後五日內向本院提出抗告狀。
                                      書記官  鄭雅云
中    華    民    國    98    年    12    月    2     日


司法院資訊處製作；財團法人民間司法改革基金會備份。
